# 求助陈老师，分次出资非同控下企业合并

提问人：mattty 时间：2023-09-23 20:26:02
陈老师好，想请教个问题。
A公司以 10000 万元增资B公司，增资后持有B公司60%的股权，形成非同控下合并。但是增资协议中约定 10000 万元分两次缴足，且其中 6000 万元计入实收资本， 4000 万元计入资本公积。第一期于 2022 年 12 月 31 日缴纳 6000 万元，且已办妥工商变更，其中 3600 万元计入实收资本， 2400 万元计入资本公积，纳入A公司合并范围时点为 2022年 12 月 31 日。 2022 年 12 月 31 日，B公司所有者权益账面价值如下，实收资本 7600 万元，资本公积 2400 万元，盈余公积 1000 万元，未分配利润 1000 万元。 请问以下处理是否正确，如果不正确麻烦陈老师帮忙指导~谢谢① 商誉=10000-(7600+2400+1000+1000) _0.6-4000_ 0.6=400万元② 少数股东权益=(7600+2400+1000+1000) 0.4+4000 0.4=6400万元虽然在 2022 年 12 月 31 日时点，第二期出资暂未出资，但计算商誉、少数股东权益均把未出资部分考虑进去，这样是否会存在虚增这个时点的少数股东权益。
③购买日会计分录处理如下
借：实收资本 7600
借：资本公积 2400
借：盈余公积 1000
借：未分配利润 1000
贷：长期股权投资 6000
贷：少数股东权益 6400
借：商誉 400

回答人：chenyiwei
这个问题需要更多的背景信息，主要是： 1 、两步增资是否作为一揽子交易； 2 、在哪一步取得控制权； 3 、如果不是在全部增资款均支付完毕时即取得控制权的，则后续增资款的缴纳是否存在障碍； 4 、被投资企业的股东协议和公司章程对被投资企业利润分配、亏损分担的具体约定。